

PERFIL

Con un año de experiencia en el rubro IT, he tenido la oportunidad de sumergirme en el emocionante mundo del desarrollo de software y contribuir a proyectos significativos. Mi destreza en el desarrollo del backend se destaca con el uso de Spring, mientras que en el frontend me sumerjo en la creatividad y la eficiencia con Angular.

CONTACTO

2615120574

🔀 lucamonteleone546@gmail.com



Mendoza, Argentina

IDIOMAS

Inglés ----- B2

Español ----- Nativo

TIEMPO

Disponibilidad Full Time

INCORPORACIÓN

De inmediato

SKILLS

- Angular
- Spring
- lonic
- WordPress
- React

Luca Monteleone

FULL STACK DEVELOPER

FORMACIÓN

• Full Stack Developer en Egg Education (2022 - 2023)



- Curso de cero a experto en Angular en Udemy (En curso)
- Curso de Ingles en Open English (En curso)

EXPERIENCIA LABORAL

VODAFONE BACKEND DEVELOPER

02/2023 - 07/2023

- Tareas de mantenimiento de Endpoints.
- Creación de documentación.
- Creación de API RESTful

Valencia, España (En remoto)

Tecnologías: 👙 Java 🕏 spring

AMCHAM FRONTEND DEVELOPER

07/2023 - 08/2023

• Creación de diferentes componentes y vistas para la pagina web

Buenos Aires, Argentina (En remoto)

Tecnologías : JS HTML 😈 🔁 CSS 🛞 React











• CAMARCO (Cámara Argentina de la Construcción)

09/2023 - Actualidad

- Mantenimiento de la pagina actual
- Creación y mantenimiento de pagina nueva

Mendoza, Argentina (En remoto - Freelance)









CHOKISS

11/2023 - Actualidad

 Creación de Aplicación Mobile para el control de ventas, control de Stock y control de usuarios

Mendoza, Argentina (En remoto - Freelance)

Tecnologías: ionic ionic Ingular Java spring







